---
title: "Organización de modelos para covid19 usando "
output: github_document
bibliography: biblio.bib
---

```{r setup, include=FALSE}
knitr::opts_chunk$set(echo = TRUE, message = FALSE, error = FALSE, warning = FALSE)
library(tidyverse)
library()
```

## Paquetes necesarios para el uso completo de este repositorio

* **tidyverse**
* **readxl**

## Generación de bases de datos y estimación de parametros

### Cantidad de contactos diarios y matriz de contactos entre edades 

Para determinar la cantidad de contactos diarios y la matriz de contactos entre edades utilizaremos el sript `Bases_de_datos/Matriz_de_Contacto_Edades.R`, utilizamos la base de datos de @prem2017projecting como base recalculando para los grupos de edad que usamos (0-25, 25-65 y 65+).

El primer resultado, que encontramos en las lineas 31-37 del código y guardadas en `Bases_de_datos/Contactos.rds` nos dice que para los grupos antes establecidos en número de contactos diarios promedio es de `r round(read_rds("Bases_de_datos/Contactos.rds"),2)` por persona respectivamente.

La matriz de probabilidad de contacto entre grupos etareos aparece en la linea 64, y esta guardada como `Bases_de_datos/Age_Matrix.rds`. donde en cada fila, se ve la probabilidad de que el grupo en cuestion este en contacto con el de cada columna:


```{r, echo=FALSE}
knitr::kable(read_rds("Bases_de_datos/Age_Matrix.rds"), digits = 2, booktabs = T)
```

### Probabilidad de contactos entre comunas

Para esto hay dos scripts generados, uno que permite generar una matriz de probabilidad de viajes entre todas las comunas de Chile, y otro que lo hace para alguna región particular de Chile.



### Estado inicial del modelo



## Modelaciones


## Resultados


## Difusión


## Referencias