---
title: "Organización de modelos para covid19 usando "
output: github_document
bibliography: biblio.bib
---

```{r setup, include=FALSE}
knitr::opts_chunk$set(echo = TRUE, message = FALSE, error = FALSE, warning = FALSE)
library(tidyverse)
library()
```

## Paquetes necesarios para el uso completo de este repositorio

* **doParallel**
* **lubridate**
* **tidyverse**
* **readxl**

## Generación de bases de datos y estimación de parametros

### Cantidad de contactos diarios y matriz de contactos entre edades 

Para determinar la cantidad de contactos diarios y la matriz de contactos entre edades utilizaremos el sript `Bases_de_datos/Matriz_de_Contacto_Edades.R`, utilizamos la base de datos de @prem2017projecting como base recalculando para los grupos de edad que usamos (0-25, 25-65 y 65+), las bases de datos necesarias para la estimación de estos resultados son `Bases_de_datos/Cantidad-de-Personas-por-Sexo-y-Edad.xlsx` y `Bases_de_datos/contact_matrices_152_countries/MUestimates_all_locations_1.xlsx`.

El primer resultado, que encontramos en las lineas 31-37 del código y guardadas en `Bases_de_datos/Contactos.rds` nos dice que para los grupos antes establecidos en número de contactos diarios promedio es de `r round(read_rds("Bases_de_datos/Contactos.rds"),2)` por persona respectivamente.

La matriz de probabilidad de contacto entre grupos etareos aparece en la linea 64, y esta guardada como `Bases_de_datos/Age_Matrix.rds`. donde en cada fila, se ve la probabilidad de que el grupo en cuestion este en contacto con el de cada columna:


```{r, echo=FALSE}
knitr::kable(read_rds("Bases_de_datos/Age_Matrix.rds"), digits = 2, booktabs = T)
```

### Estado inicial del modelo y probabilidad de contactos entre comunas

Para esto hay dos scripts generados, uno que permite generar un estado inicial  y matriz de probabilidad de viajes entre todas las comunas de Chile `Bases_de_datos/Probabilidad_Viaje_Comunas.R`, y otro que lo hace para alguna región particular de Chile `Bases_de_datos/Probabilidad_Viaje_Comunas_por_Region.R`. Para ambos scripts es necesario utilzar las bases de datos `Bases_de_datos/Viajes_comunas.rds`(para los viajes intercomunales), `Bases_de_datos/Cantidad-de-Personas-por-Sexo-y-Edad.xlsx` (Para los grupos de edad y poblacion por comunas) y `Bases_de_datos/Pais.rds` (Para tener los Infectados, Acumulados y recuperados), esta última base de datos puede ser actualizada con las primeras 17 lineas del código.

La bases de datos de Chile para el estado inicial de cada fecha se guardará en `Bases_de_datos/Datos_Chile/df_out_2020-04-13.rds` con la fecha, las Probabilidades `Bases_de_datos/Datos_Chile/Probs_2020-04-13.rds`

Para las Regiones el estado incial de cada Fecha se guardara en una carpeta de datos de la comuna respectiva.

Existe un tercer script `Cada_Region.R`, ese script contiene un loop que actualiza todas las regiones.

## Modelaciones

Los scripts y funciones necesarias para generar los modelos se encuentran en la base de datos `Modelos`, se recomienda testear con un modelo para una sola región, ya que modelos para todo el país pueden ser en extremo lentos.

El script `Modelos/Modelo.R` es el que corre las simulaciones, usando las bases de datos que encontramos en `Funcion.r`



## Resultados


## Difusión


## Referencias